Dictionaries/an_ES/an_ES.aff
SFX G ir drán/E nir
SFX G egar iegue/CDE egar	# present sub. -egar: regar > riegue
SFX G egar iegues/E egar  
SFX G egar eguemos/CDE egar
SFX G egar eguetz/E egar
SFX G egar ieguen/CDE egar
SFX G evar ieve/CDE evar	# present sub. -evar: nevar > nieve
SFX G evar ieves/E evar
SFX G evar evemoz/E evar
SFX G evar evetz/E evar
SFX G evar ieven/E evar
SFX G ugar ugue/CDE ugar	# present sub. -ugar: chugar > chuge
SFX G ugar ugues/E ugar
SFX G ugar uguemos/CDE ugar
SFX G ugar uguetz/E ugar
SFX G ugar uguen/CDE ugar
SFX G ogar uegue/CDE ogar	# present sub. -ogar: rogar > ruegue
SFX G ogar uegues/E ogar
SFX G ogar oguemos/CDE ogar
SFX G ogar oguetz/E ogar
SFX G ogar ueguen/CDE ogar
SFX G onar uene/CDE onar	# present sub. -onar: sonar > suene
SFX G onar uenes/CDE onar
SFX G onar onemos/CDE onar
SFX G onar onetz/CDE onar
SFX G onar uenen/CDE onar
SFX G obar uebe/CDE obar	# present sub. -obar: probar > pruebe
SFX G obar uebes/E obar
SFX G obar obemos/CDE obar
SFX G obar obetz/E obar
SFX G obar ueben/CDE obar
SFX G olar uele/CDE olar	# present sub. -olar: volar > vuele
SFX G olar ueles/E olar
SFX G olar olemos/CDE olar
SFX G olar oletz/E olar
SFX G olar uelen/CDE olar	
SFX G ensar iense/CDE ensar	# present sub. -ensar: pensar > piense
SFX G ensar ienses/E ensar
SFX G ensar ensemos/CDE ensar
SFX G ensar ensetz/E ensar
SFX G ensar iensen/CDE ensar
SFX G ostrar uestre/CDE ostrar	# present sub. -ostrar: mostrar > muestre
SFX G ostrar uestres/E ostrar
SFX G ostrar ostremos/CDE ostrar
SFX G ostrar ostretz/E ostrar
SFX G ostrar uestren/CDE ostrar
SFX G entar iente/CDE entar	# present Sub. -entar: sentar, calentar
SFX G entar ientes/E entar
SFX G ar emos/CDE entar
SFX G ar etz/E entar
SFX G entar ienten/CDE entar
SFX G ontar uente/CDE ontar 	# present Sub. -ontar: contar > cuente
SFX G ontar uentes/E ontar
SFX G ontar ontemos/CDE ontar
SFX G ontar ontetz/E ontar
SFX G ontar uenten/CDE ontar
SFX G endar iende/CDE endar	# present sub. -endar: encomendar > encomiende
SFX G endar iendes/E endar
SFX G endar endemos/CDE endar
SFX G endar endetz/E endar
SFX G endar ienden/CDE endar
SFX G errar ierre/CDE errar	# present sub. -errar: enterrar > entierre
SFX G errar ierres/E errar
SFX G errar erremos/CDE errar
SFX G errar erretz/E errar
SFX G errar ierren/CDE errar
SFX G estar ieste/CDE estar	# present sub. -estar: manifestar > manifieste
SFX G estar iestes/E estar
SFX G estar estemos/CDE estar
SFX G estar estetz/E estar
SFX G estar iesten/CDE estar
SFX G ostar ueste/CDE ostar	# present sub. -ostar: acostar > acueste
SFX G ostar uestes/E ostar
SFX G ostar ostemos/CDE ostar
SFX G ostar ostetz/E ostar
SFX G ostar uesten/CDE ostar
SFX G ordar uerde/CDE ordar	# present sub. -ordar: recordar > recuerde
SFX G ordar uerdes/E ordar
SFX G ordar ordemos/CDE ordar
SFX G ordar ordetz/E ordar
SFX G ordar uerden/CDE ordar
SFX G embrar iembre/CDE embrar	# present sub. -embrar: sembrar > siembre
SFX G embrar iembres/E embrar
SFX G embrar embremos/CDE embrar
SFX G embrar embretz/E embrar
SFX G embrar iembren/CDE embrar
SFX G orzar uerce/CDE orzar	# present sub. -orzar: reforzar > refuerce
SFX G orzar uerces/E orzar
SFX G orzar orcemos/CDE orzar
SFX G orzar orcetz/E orzar
SFX G orzar uercen/CDE orzar
SFX G oltar uelte/CDE oltar	# present sun. -oltar: soltar > suelte
SFX G oltar ueltes/E oltar
SFX G oltar oltemos/CDE oltar
SFX G oltar oltetz/E oltar
SFX G oltar uelten/CDE oltar
SFX G xer a/CDE xer		# present sub. regular -xer: teixer > teixa
SFX G xer as/E xer
SFX G xer amos/CDE xer
SFX G xer atz/E xer
SFX G xer an/CDE xer
SFX G er ga/CDE oner		# present sub. -oner: poner > ponga
SFX G er gas/E oner
SFX G er gamos/CDE oner
SFX G er gatz/E oner
SFX G er gan/CDE oner
SFX G over ueva/CDE over	# present sub. -over: mover > mueva
SFX G over uevas/E over
SFX G over ovamos/CDE over
SFX G over ovatz/E over
SFX G over uevan/CDE over
SFX G oder ueda/CDE oder	# present sub. -oder: poder > pueda
SFX G oder uedas/E oder
SFX G oder odamos/CDE oder
SFX G oder odatz/E oder
SFX G oder uedan/CDE oder
SFX G oler uela/CDE oler		# present sub. -oler: soler > suela
SFX G oler uelas/E oler
SFX G oler olamos/CDE oler
SFX G oler olatz/E oler
SFX G oler uelan/CDE oler
SFX G erer iera/CDE erer	# present sub. -erer: querer > quiera
SFX G erer ieras/E erer
SFX G er amos/CDE erer
SFX G er atz/E erer
SFX G erer ieran/CDE erer
SFX G ener ienga/CDE ener	# present sub. -ener: tener > tienga
SFX G ener iengas/E ener
SFX G ener engamos/CDE ener
SFX G ener iengamos/CDE ener
SFX G ener engatz/E ener
SFX G ener iengatz/E ener
SFX G ener iengan/CDE ener
SFX G order uerda/CDE [^e]rder	# present sub. -order: morder > muerda
SFX G order uerdas/E [^e]rder
SFX G order ordamos/CDE [^e]rder
SFX G order ordatz/E [^e]rder
SFX G order uerdan/CDE [^e]rder
SFX G erder ierda/CDE erder 	# present sub. - erder: perder > pierda
SFX G erder ierdas/E erder
SFX G erder erdamos/CDE erder
SFX G erder erdatz/E erder
SFX G erder ierdan/CDE erder
SFX G ender ienda/CDE nder	# present sub. -ender: encender > encienda
SFX G ender iendas/E nder
SFX G ender endamos/CDE nder
SFX G ender endatz/E nder
SFX G ender iendan/CDE nder
SFX G olver uelva/CDE olver	# present sub. -olver: resolver > resuelva
SFX G olver uelvas/CDE olver
SFX G olver olvamos/CDE olver
SFX G olver olvatz/CDE olver
SFX G olver uelvan/CDE olver
SFX G ormir uerma/CDE mir	# present sub. -ormir: dormir > duerma
SFX G ormir uermas/E mir
SFX G ormir ormamos/CDE mir
SFX G ormir ormatz/E mir
SFX G ormir uerman/CDE mir
SFX G enir ienga/CDE nir 	# present sub. -enir: venir > vienga
SFX G enir iengas/E nir	
SFX G enir engamos/CDE nir
SFX G enir engatz/E nir
SFX G enir iengan/CDE nir
SFX G estir ista/CDE stir	# present sub. -estir: vestir > vista
SFX G estir istas/E stir
SFX G estir istamos/CDE stir
SFX G estir istatz/E stir
SFX G estir istan/CDE stir
SFX G ertir ierta/CDE rtir 	# present sub. -ertir: invertir > invierta
SFX G ertir iertas/E rtir 
SFX G ertir irtamos/CDE rtir 
SFX G ertir irtatz/E rtir 
SFX G ertir iertan/CDE rtir 
SFX G ernir ierna/CDE ernir	# present sub. -ernir: concernir > concierna
SFX G ernir iernea/E ernir
SFX G ernir iernamos/CDE ernir
SFX G ernir iernatz/E ernir
SFX G ernir iernan/CDE ernir
SFX G entir ienta/CDE ntir	# present sub. -entir: sentir >sienta
SFX G entir ientas/E ntir
SFX G entir intamos/CDE ntir
SFX G entir intatz/E ntir
SFX G entir ientan/CDE ntir
SFX G ebir iba/CDE bir		# present sub. -bir: concebir > conciba
SFX G ebir ibas/E bir
SFX G ebir ibamos/CDE bir
SFX G ebir ibatz/E bir 
SFX G ebir iban/CDE bir
SFX G etir ita/CDE etir		# present sub. -etir: competir > compita
SFX G etir itas/E etir
SFX G etir itamos/CDE tir
SFX G etir itatz/E tir
SFX G etir itan/CDE tir
SFX G ervir irva/CDE ervir	# present sub. -ervir: servir > sirva
SFX G ervir irvas/E ervir
SFX G ervir irvamos/CDE ervir
SFX G ervir irvatz/E ervir
SFX G ervir irvan/CDE ervir
SFX G r se/E r			# imperfecto sub. regular 1ª, 2ª y 3ª
SFX G r ses/E r
SFX G ar ásenos/E ar
SFX G er ésenos/E er
SFX G ir ísenos/E ir
SFX G ar ásetz/E ar
SFX G er ésetz/E er
SFX G ir ísetz/E ir
SFX G r asen/E ar
SFX G r esen/E er
SFX G r isen/E ir

PFX H Y 2
PFX H 0 des fer	# desfer
PFX H 0 es fer # esfer
